【裁判字號】    95,上訴,159
【裁判日期】    950929
【裁判案由】    強盜
【裁判全文】
臺灣高等法院花蓮分院刑事判決         95年度上訴字第159號
上  訴  人
即  被  告  丙○○
                    現另案於臺灣花蓮看守所執行中
指定辯護人  謝維仁律師
上列上訴人即被告因強盜案件，不服臺灣花蓮地方法院95年度訴
字第56號中華民國95年4月24日第一審判決（起訴案號：臺灣花
蓮地方法院檢察署95年度偵字第696、699號），提起上訴，本院
判決如下：
    主  文
上訴駁回。
    事實及理由
一、本案檢察官起訴上訴人即被告（下稱被告）夥同潘永偉先在
    94 年12月7日竊取機車後，再於隔日上午趁被害婦女乙○○
    一人在家之際，以贈送日曆，並且需要借用廁所之名，進入
    被害人住處後，持水果刀強盜被害婦女的財物，認被告犯有
    刑法第330條第1項之加重強盜罪。被告在原審審理中坦承犯
    行，法院因而判處有期徒刑8年6月，潘永偉部分未上訴而確
    定，被告則以原審量刑過重為理由提起上訴。經本院審理結
    果，認第一審以被告犯刑法第330條第1項之加重強盜罪，判
    處有期徒刑8年6月，認事用法及量刑均無不當，應予維持，
    並引用第一審判決書記載之事實、證據及理由。
二、被告上訴意旨指稱本次犯行是因為要取得患有病症兒童的醫
    療費用所致，原審量刑過重，請求從輕量刑。然查被告雖然
    確實有一位患有顏面損傷的兒子，但是證人即被告的母親丁
    ○○證稱孩子是從出生就患有顏面損傷的病症，則顯然並不
    是最近才發現的事實，而被告除了有本次犯行之外，還有多
    次施用毒品的犯行，如果被告確實念及子女的醫療費用，當
    可節省購用毒品的費用供作子女治療之用，被告所稱是為了
    籌措子女醫療費而犯下本次犯行，並不可採信。而被告本次
    犯行，先是竊取機車以圖湮滅罪證，繼則在光天化日之下，
    到被害婦女家中，先是藉口借用廁所，觀察屋內狀況之後，
    再下手強盜，對於人民居住安全有極為嚴重的危害，尤其傷
    害到居民之間以關愛為基礎的彼此信賴感，惡行非輕，原審
    從輕量處8年6月，並無不當，被告上訴顯無理由，應予駁回
    。
據上論結，應依刑事訴訟法第373條、第368條判決如主文。
本案經檢察官甲○○到庭執行職務。
中    華    民    國    95    年    9     月    29    日
                  刑事庭審判長法  官 謝志揚
                              法  官 林慶煙
                              法  官 賴淳良
以上正本證明與原本無異
如對本判決不服，應於送達後10內，向本院提出上訴狀。其未敘
述理由者，並應於提出上訴狀後10內向本院補提理由狀（須附繕
本）。
                              書記官  邱廣譽
中    華    民    國    95    年    9     月    29    日
附錄：本案論罪科刑法條全文
刑法第330條第1項（加重強盜罪）
犯強盜罪而有第 321 條第 1 項各款情形之一者，處 7 年以上有
期徒刑。
刑法第321條（加重竊盜罪）
犯竊盜罪而有左列情形之一者，處6月以上、5年以下有期徒刑：
一、於夜間侵入住宅或有人居住之建築物、船艦或隱匿其內而犯
    之者。
二、毀越門扇、牆垣或其他安全設備而犯之者。
三、攜帶兇器而犯之者。
四、結夥三人以上而犯之者。
五、乘火災、水災或其他災害之際而犯之者。
六、 在車站或埠頭而犯之者。


司法院資訊處製作；財團法人民間司法改革基金會備份。
